nb: Termostattype: Balansert hylse; Elektronisk (kartstyrt); Feilsikker; Høy gjennomstrømning; I linje; Standard (vokspellet); Annet
sl-SI: Vrsta termostata: Uravnotežena puša; Elektronski (krmiljen z mapo); Varno ob izpadu; Visok pretok; Linijski; Standardni (voščeni vložek); Drugo
en: Thermostat type: Balanced sleeve; Electronic (map-controlled); Fail-safe; High-flow; Inline; Standard (wax pellet); Other
hu: Termosztát típusa: Kiegyensúlyozott hüvely; Elektronikus (térképvezérelt); Hibabiztos; Nagy átfolyású; Soros; Szabványos (viaszpatronos); Egyéb
it: Tipo di termostato: A manicotto bilanciato; Elettronico (controllato da mappa); Fail-safe; Ad alto flusso; In linea; Standard (capsula di cera); Altro
pt-BR: Termostato tipo: Manga balanceada; Eletrônico (controlado por mapa); À prova de falhas; Alto fluxo; Em linha; Padrão (cápsula de cera); Outros
lt-LT: Termostato tipas: Balansuotos įvorės; Elektroninis (programinio valdymo); Saugus (fail-safe); Didelio pralaidumo; Linijinis; Standartinis (vaško kapsulės); Kitas
ro-RO: Tipul termostatului: Manșon echilibrat; Electronic (controlat prin hartă); Cu siguranță în caz de defectare; Debit mare; În linie; Standard (capsulă cu ceară); Altele
pl: Typ termostatu: Tulejowy wyważony; Elektroniczny (sterowany mapą); Zabezpieczony przed awarią; Wysokoprzepływowy; Przelotowy; Standardowy (z wkładem woskowym); Inne
pt-PT: Tipo de termóstato: Manga equilibrada; Eletrónico (controlado por mapa); À prova de falhas; Alto fluxo; Em linha; Padrão (cápsula de cera); Outro
zh-TW: 恆溫器類型: 平衡套筒式; 電子式 (地圖控制); 故障安全型; 高流量; 直列式; 標準 (蠟芯式); 其他
th: ประเภทเทอร์โมสตัท: แบบปลอกสมดุล; อิเล็กทรอนิกส์ (ควบคุมด้วยแมป); แบบเฟลเซฟ; การไหลสูง; อินไลน์; มาตรฐาน (ขี้ผึ้งอัดเม็ด); อื่นๆ
nl: Thermostaat type: Balanced sleeve; Elektronisch (map-gestuurd); Fail-safe; High-flow; Inline; Standaard (was-pellet); Overige
bg-BG: Тип термостат: Балансирана втулка; Електронен (управляван по карта); Безотказен; С висок дебит; Вграден; Стандартен (с восъчна капсула); Друго
hr-HR: Vrsta termostata: Balansirana čahura; Elektronički (upravljan mapom); Sigurnosni; Visoki protok; Linijski; Standardni (voštana kuglica); Ostalo
el: Τύπος θερμοστάτη: Εξισορροπημένο χιτώνιο; Ηλεκτρονικό (ελεγχόμενο από χάρτη); Ασφαλές έναντι βλαβών; Υψηλής ροής; Σε σειρά; Τυπικό (με σφαιρίδιο κεριού); Άλλο
fi: Termostaatin tyyppi: Tasapainotettu holkki; Elektroninen (karttaohjattu); Vikaturvallinen; Suurvirtaus; Linjatermostaatti; Vakio (vahapatruuna); Muu
ko: 온도 조절기 유형: 밸런스드 슬리브; 전자식(맵 제어); 페일 세이프; 고유량; 인라인; 표준형(왁스 펠릿); 기타
cs: Typ termostatu: Vyvážená objímka; Elektronický (řízený mapou); Zabezpečený proti poruše; Vysokoprůtokový; In-line; Standardní (vosková peleta); Ostatní
zh-CN: 节温器类型: 平衡套筒式; 电子式（受特性图控制）; 故障安全型; 高流量型; 管线式; 标准（蜡丸式）; 其他
ru: Тип термостата: Сбалансированный золотник; Электронный (с программным управлением); Отказоустойчивый; С высокой пропускной способностью; Линейный; Стандартный (с восковым элементом); Другое
fr: Type de thermostat: Manchon équilibré; Électronique (contrôlé par cartographie); À sécurité intégrée; Haut débit; En ligne; Standard (capsule de cire); Autre
ja: サーモスタットタイプ: バランススリーブ; 電子式 (マップ制御); フェイルセーフ; ハイフロー; インライン; 標準 (ワックスペレット); その他
sk-SK: Typ termostatu: Vyvážené puzdro; Elektronický (riadený mapou); Zabezpečený proti zlyhaniu (fail-safe); S vysokým prietokom; Radový; Štandardný (vosková kapsula); Iné
sv: Termostattyp: Balanserad hylsa; Elektronisk (kartstyrd); Felsäker; Högflöde; Inline; Standard (vaxpellet); Annat
da: Termostattype: Balanceret muffe; Elektronisk (kortstyret); Fejlsikret; High-flow; Inline; Standard (vokspille); Andet
es: Tipo de termostato: Camisa equilibrada; Electrónico (controlado por mapa); A prueba de fallos; De alto flujo; En línea; Estándar (cápsula de cera); Otro
vi: Loại bộ điều nhiệt: Ống bọc cân bằng; Điện tử (điều khiển theo sơ đồ); An toàn khi lỗi; Lưu lượng cao; Trên đường ống; Tiêu chuẩn (viên sáp); Khác
tr: Termostat tipi: Dengeli manşon; Elektronik (harita kontrollü); Arıza emniyetli; Yüksek akışlı; Hat içi; Standart (mum pelet); Diğer
de: Thermostattyp: Ausgleichshülse; Elektronisch (kennfeldgesteuert); Ausfallsicher; High-Flow; Inline; Standard (Dehnstoffelement); Sonstige